【裁判字號】    95,交聲,32
【裁判日期】    950316
【裁判案由】    聲明異議
【裁判全文】
臺灣屏東地方法院交通事件裁定          95年度交聲字第32號
異  議  人
即受處分人  甲○○
上列異議人因違反道路交通管理處罰條例案件，對於交通部公路
總局高雄區監理所屏東監理站95年1 月26日所為之處分（原處分
案號：屏監違字第裁82-AEUO41551號、82-A5J104615號），聲明
異議，本院裁定如下：
    主  文
異議駁回。
    理  由
一、異議意旨略以：異議人即受處分人甲○○於民國94年11月18
    日、同年月26日駕駛車號996-FB號營業一般大客車，行經臺
    北市○○路○ 段時，經臺北市政府警察局認異議人「在設有
    禁止臨時停車標線處所臨時停車」，而以第A5J104615 、AE
    U041551 號舉發異議人違反道路交通管理處罰條例第55條第
    1 項第3 款之規定。惟異議人是和欣汽車客運股份有限公司
    駕駛員，且經警方舉發時係駕駛公司所有營業班車，依公路
    主管機關核定路線及站牌處停靠搭載旅客，基此，異議人於
    公司所屬「經同意之營業路線及設站處所」搭載旅客並未違
    反汽車運輸業管理規則之規定，因此原舉發顯無理由，爰於
    法定期間聲明異議云云。
二、按汽車駕駛人在設有禁止臨時停車標誌、標線處所臨時停車
    者，處新臺幣300 元以上600 元以下罰鍰，道路交通管理處
    罰條例第55條第3 款定有明文。次按，公路汽車客運業營運
    班車在市區○○路線及設站地點，應依下列原則辦理其行經
    市區○○路線及設站地點：(一)基於維護當地交通秩序之需要
    ，應與當地政府協議定之；(四)經同意之營運路線及設站地點
    ，當地政府如因實際需要得予調整變更，並應函請該管公路
    主管機關辦理。前項各款，如發生爭議，報請上級機關核定
    之；臺灣省轄內公路汽車客運業之「營運管理及處罰」，由
    交通部委任交通部公路總局辦理；直轄市○○○路汽車客運
    業之「營運管理及處罰」，由交通部委辦直轄市政府辦理。
    汽車運輸業管理規則第37條、第139 條之1 亦有明文。
三、經查：受處分人甲○○，連續2 次於前開時地，駕駛車號99
    6-FB號營業用大客車，在設有禁止臨時停車標線處所臨時停
    車，為員警當場舉發，經掣開違規通知單移送監理機關裁罰
    等事實，有臺北市政府警察局舉發違反道路交通管理事件通
    知單影本及交通部公路局高雄區監理所屏東監理站裁決書影
    本各分在卷可稽，異議人對此等事實亦未爭執。其雖就裁罰
    之合法性以上揭情詞置辯，惟查：
(一)、依前揭汽車運輸業管理規則規定，異議人所屬和欣公司之營
    運路線及設站地點，本得由臺北市政府依實際需要予以調整
    變更，僅其所生爭議，應報請上級機關核定而已，非謂臺北
    市政府無權撤銷其原有之設站地點。而臺北市政府所為撤銷
    原設站地點之行政處分，在未經撤銷、廢止或因其他事由而
    失效前，其效力繼續存在（行政程序法第110 條第3 項），
    合先敘明。
(二)、臺北市○○路○段原為長途客運車起迄總站，臺北市政府交
    通局為落實推動城際客運轉運站政策，減少大客車於該市市
    區道路繞行及於路側密集設站所衍生之交通、環境、噪音及
    居住品質問題等，遂陸續於下列時間進行管制事宜: 於92
    年4 月8 日發函預告各業者臺北車站周邊即將進行管制。
    於93年2 月10日公告並轉知業者「臺北車站周邊國道客運及
    公路客運設站管制區○○○ ○段）- 禁止新設站位」。於
    93年11月22日公告並轉知業者「臺北車站周邊國道客運及公
    路客運設站管制區○○○ ○段）- 撤除現有路側站位（自國
    道客運臺北總站啟用日起實施，得緩衝3 個月。」。於94
    年8 月2 日將國道客運臺北總站路線調整計畫呈報交通部，
    並副知各業者重申管制事宜。94年8 月16日國道客運臺北
    總站啟用。於94年9 月16日函知各業者，自94年11 月16
    日起開始管制。於94年11月14日公告業轉知各業者「臺北
    車站周邊國道客運及公路客運設站管制區○○○ ○段）- 撤
    除現有路側站位實施日期自94年11月16日起。94年11 月9
    日赴現場各業者站牌處張貼公告。94年11月15日第2次 赴
    現場各業者站牌處張貼公告。94年11月16日開啟管制及執
    法，此有臺北市政府警察局大同分局、94年12月23日北市警
    同分交字第09434458300 、94年12月29日北市警同分交字第
    09434550100 號函在卷可按。是以，和欣公司承德站之設站
    許可既已經臺北市政府撤銷，最終撤站日期亦於94年11月15
    日到期，該處並經臺北市交通主管機關塗銷停靠區及劃設禁
    止臨時停車紅線之標線完畢，則和欣公司自此以後，即不得
    再行使用該處停靠車輛。受處分人既為該公司之車輛駕駛人
    ，自亦不得在設有禁止臨時停車標線之處所臨時停車，其以
    該公司經同意之營業路線及設站處所搭載旅客，未違反汽車
    運輸業管理規則置辯，洵無可採。從而，原處分機關援引上
    開法律規定，各裁處異議人罰鍰300 元，即無任何違法不當
    之處，本件聲明異議為無理由， 應予駁回。
五、據上論斷，應依道路交通管理處罰條例第87條第2 項，道路
    交通案件處理辦法第19條，裁定如主文。
中    華    民    國    95    年    3     月    16    日
                  交通法庭    法  官  柯雅惠
以上正本證明與原本無異。
如不服本裁定應於收受送達後五日內向本院提出抗告書狀敘述抗
告之理由抗告於台灣高等法院高雄分院。
                                書記官  唐淑嫻
中    華    民    國    95    年    3     月    20   日


司法院資訊處製作；財團法人民間司法改革基金會備份。
